【裁判字號】    98,消債清,6
【裁判日期】    980527
【裁判案由】    清算
【裁判全文】
臺灣桃園地方法院民事裁定             98年度消債清字第6號
聲  請  人
即債務人    甲○○
代  理  人  戴美雯律師
上列當事人聲請消費者債務清理事件，本院裁定如下：
  主  文
債務人甲○○自中華民國九十八年六月十日上午十時起開始清算
程序。
命司法事務官進行本件清算程序。
    理  由
一、按法院開始清算程序之裁定，應載明其年、月、日、時，並
    即時發生效力。次按法院裁定開始更生或清算程序後，得命
    司法事務官，進行更生或清算程序，必要時，得選任律師、
    會計師或其他適當之自然人或法人一人為監督人或管理人。
    消費者債務清理條例第83條第1 項、第16條第1 項分別定有
    明文。
二、本件聲請意旨略以：債務人名下無任何財產，惟債務人現負
    欠之債務總金額為新台幣（下同）3,664,607 元，債務人所
    欠上開債務，其中最大一筆是兆豐國際商業銀行250 萬元左
    右，為債務人與前夫共同購置房屋之貸款之連帶保證債務，
    再者則是元大銀行938,000 元之信貸，發生原因主要是為清
    還原欠第一銀行30萬元之貸款（因結婚前後入不敷出所借）
    、汽車貸款（目前該車已回收）以及及前夫所欠卡債，原貸
    款總金額為110 萬元，經陸續清償目前剩938,000 元。至其
    餘債務，金額分別均僅數萬元，則是債務人因前夫未能共同
    負擔家計致入不敷出，為支應生活所需所借。債務人目前與
    前配偶已離婚而無互相扶養事實，又二子現僅分別8 歲及7
    歲有賴債務人一人扶養，爰向本院聲請清算等語。
三、經查：聲請人所主張之上開事實，業據提出之債權人清冊、
    財產及收入狀況說明書、債務人清冊、前置協商不成立通知
    書等資料為證，復經本院依職權調閱稅務電子閘門財產所得
    明細表查核無誤；依據債務人陳稱：其現在桃園縣蘆竹國小
    之工作係政府提供之臨時就業機會，期間自97年12月起至98
    年6 月止，每月約有2 萬2000餘元之工作收入等語以觀，債
    務人之工作係屬於臨時性之工作，且扣除每月其願意繳款金
    額6,500 元後，所餘1 萬5500餘元，似已難維持聲請人基本
    生活之必要支出及2 名年齡分別為8 歲及7 歲之子女之撫養
    費用，堪認本件債務人確有不能清償債務之情事。且聲請人
    亦已向最大債權金融機構請求共同協商仍未能達成共識，以
    致協商不成立，此業經聲請人及債權人向本院陳報在案。是
    聲請人既已與其最大債權金融機構請求協商債務清理方案而
    未成立，已符本條例第151 條第1 項協商前置主義之立法意
    旨相符。此外，本件又查無債務人有消費者債務清理條例第
    6 條第3 項、第8 條或第46條各款所定駁回清算聲請之事由
    存在，則債務人聲請清算，應屬有據，並依首揭規定命司法
    事務官進行本件清算程序，爰裁定如主文。
中    華    民    國    98    年    5     月    27    日
              民事第二庭    法      官  黃漢權
上為正本係照原本作成
本件不得抗告
本裁定已於98年6月10日時公告。
中    華    民    國    98    年    6     月    10    日
                            書  記  官  郭玉芬


司法院資訊處製作；財團法人民間司法改革基金會備份。
